# 研发支出=生产成本/制造费用:采购商品与接受劳务支付的现金

提问人：tony868lamy 时间：2015-08-18 22:22:35
请问：以研发为主要业务活动内容的行业特点（自主研发&受托开发）
当期研发支出（全部费用化计入管理费用-研发费用）中归集的“研发材料直接购买”、“外包服务购买”、“水电物业”、“房租”等现金支付数能够否作为购买商品接受劳务支付的现金？
注：业内 ”购买商品接受劳务支付现金“的现流公式中: <本期未计入成本类科目的存货> "研发领用材料"为正数填报，<存货增加> 正数填报，减少则以负数列示；

回答人：chenyiwei
没有统一规定，可以列报为“购买商品、接受劳务支付的现金”，也可以列报为“支付的其他与经营活动有关的现金”，注意保持各年度之间的一贯性即可。

提问人：tony868lamy 时间：2015-08-19 08:25:13
若当期发生的研发支出满足资本化条件呢？假设在研发支出中归集的支出均为付现费用。 是作为”购建固定资产、无形资产和其它长期资产所支付的现金“还是”购买商品、接受劳务支付的现金“合适？

回答人：chenyiwei
因为形成非流动资产，因此建议对应的现金流计入“购建固定资产、无形资产和其它长期资产所支付的现金”。